臺灣臺中地方法院刑事判決　　　　　　　94年度易字第1640號
　公　訴　人　臺灣臺中地方法院檢察署檢察官
　被　　　告　甲○○
上列被告因違反動產擔保交易法等案件，經檢察官提起公訴（94
年度偵字第7642號、第11577號），被告於準備程序中就被訴事
實為有罪之陳述，受命法官於聽取當事人之意見後，由本院合議
庭裁定改以簡式審判程序，本院判決如下：
    主  文
甲○○動產擔保交易之債務人，意圖不法之利益，將標的物遷移
，致生損害於債權人，處有期徒刑肆月，如易科罰金，以參佰元
折算壹日。又持有第二級毒品，處有期徒刑參月，如易科罰金，
以參佰元折算壹日；扣案之大麻（驗餘淨重貳點捌陸公克）沒收
銷燬之，包裝大麻之袋子壹個沒收。應執行有期徒刑陸月，如易
科罰金，以參佰元折算壹日；扣案之大麻（驗餘淨重貳點捌陸公
克）沒收銷燬之，包裝大麻之袋子壹個沒收。
 　 犯罪事實
一、(一)甲○○於民國92年11月14日向日盛國際商業銀行股份有限
    公司（下簡稱日盛銀行）借款新臺幣（下同）557280元，提
    供其所有車牌DP-5175號之自小客車為擔保，並辦理動產擔
    保交易動產抵押設定登記，為動產擔保交易之債務人，雙方
    約定借款本息分36期償還，自92年11月18日起至95年10月18
    日止，每月為一期，每期還款15480元，抵押標的物存放地
    點為甲○○之住處即彰化縣大城鄉○○村○○路54號，在借
    款未付清前，債務人不得任意將抵押物遷移、出質、出賣或
    為其他處分，嗣日盛銀行於93年8月27日將上開債權及動產
    抵押權讓與匯豐汽車股份有限公司（下簡稱匯豐公司），並
    通知甲○○。詎甲○○取得借款後，即意圖為自己不法之利
    益，立即將該自小客車交予名為「呂文正」之成年男子，而
    將該自小客車遷移約定存放地點，並於93年10月6日償還第9
    期借款後，即未再續繳借款且避不見面，致債權人匯豐公司
    追索無著而受有損害。(二)甲○○另基於持有第二級毒品之犯
    意，於94年3月上旬某日，在臺中市某地，明知姓名年籍均
    不詳綽號「阿國」之成年男子所贈與之大麻1包（驗餘淨重
    2.86公克），係屬毒品危害防制條例所管制之第二級毒品，
    竟仍予收受而持有之，嗣於94年3月8日17時40分許，在臺中
    市西屯區○○○○街23號為警查獲，並扣得該包大麻。
二、案經被害人匯豐公司就犯罪事實(一)訴請臺灣臺中地方法院檢
    察署檢察官及該署檢察官就犯罪事實(二)自動簽分偵查起訴。
    理  由
一、上揭犯罪事實，業據被告甲○○坦承不諱，核與告訴人匯豐
    公司之代理人羅崇銘指訴之情節相符，犯罪事實(一)部分並有
    貸款暨動產抵押契約書、動產擔保交易動產抵押設定登記申
    請書、債權人變更登記書、動產擔保交易（動產抵押）移轉
    契約書、客戶分期款繳款記錄查詢等資料附卷可稽（以上參
    他卷第12～17頁），犯罪事實(二)部分並有扣案之大麻一包足
    憑，而該包大麻經送鑑定結果，亦認確含第2級第24項毒品
    大麻成分（驗餘淨重2.86公克），此有法務部調查局所出具
    之鑑定通知書一份存卷可資佐證（參本院卷第11頁）。本件
    事證明確，被告犯行應堪認定。
二、核被告所為係犯動產擔保交易法第38條之意圖為自己不法之
    利益將動產抵押物遷移罪及毒品危害防制條例第11條第2項
    之持有第二級毒品罪。且所犯二罪係犯意各別，行為互異，
    應予分論併罰。爰審酌被告犯後坦認所為態度良好，頗具悔
    意，持有之大麻數量不多，惟違反動產擔保交易法部分所借
    款項非微且迄未與告訴人達成和解償還借款等一切情狀，分
    別量處如主文所示之刑，並均諭知易科罰金之折算標準，及
    定其應執行之刑，並諭知易科罰金之折算標準。扣案之大麻
    （驗餘淨重2.86公克），依毒品危害防制條例第18條第1項
    前段規定，應併予宣告沒收銷燬之，另包裝大麻之袋子一個
    ，具有防止大麻裸露及潮濕之功用，係被告所有供其持有大
    麻所用之物，此據被告供承在卷，且法務部調查局鑑定時既
    將該包裝袋與大麻分別秤重，有上開鑑定通知書可佐，足認
    與扣案之大麻並無不可析離之關係，乃依刑法第38條第1項
    第2款之規定，併予宣告沒收。
據上論斷，應依刑事訴訟法第273條之1第1項、第299條第1項前
段，動產擔保交易法第38條，毒品危害防制條例第11條第2項、
第18條第1項前段，刑法第11條、第51條第5款、第41條第1項前
段、第38條第1項第2款，罰金罰鍰提高準條例第1條前段、第2條
，判決如主文。
中　　華　　民　　國　　94　　年　　9　　月   　13　　日
                        法　官　李秋娟
上為正本係照原本作成
如不服本判決，應於送達後10日內向本院提出上訴狀（須附繕本
），上訴於臺灣高等法院臺中分院。
                        書記官  吳慕先
中　　華　　民　　國　　94　　年　　9　　月   　13　　日
附錄本案論罪科刑法條全文
動產擔保交易法第38條
動產擔保交易之債務人，意圖不法之利益，將標的物遷移、出賣
、出質、移轉、抵押或為其他處分，致生損害於債權人者，處3
年以下有期徒刑、拘役或科或併科6千元以下之罰金。
毒品危害防制條例第11條
持有第一級毒品者，處3年以下有期徒刑、拘役或新臺幣5萬元以
下罰金。
持有第二級毒品者，處2年以下有期徒刑、拘役或新臺幣3萬元以
下罰金。
